臺灣士林地方法院刑事判決
111年度交簡上字第67號
上  訴  人  
即  被  告  吳曉綺


上列上訴人即被告因公共危險案件，不服本院於中華民國111年7
月8日所為111年度士交簡字第253號第一審刑事簡易判決（起訴
案號：111年度偵字第10586號），提起上訴，本院管轄第二審之
合議庭判決如下：
    主  文
上訴駁回。
吳曉綺緩刑貳年，並應於本判決確定之日起陸個月內向公庫支付
新臺幣伍萬元。
    事實及理由
一、審理範圍：
    按上訴得明示僅就判決之刑、沒收或保安處分一部為之；第
    1項之上訴，準用第3編第1章及第2章除第361條外之規定。
    刑事訴訟法第348條第3項、第455條之1第3項分別定有明文
    。上訴人即被告吳曉綺（下稱被告）於111年8月2日刑事聲
    明上訴狀上，雖記載就本院111年度士交簡字第253號刑事簡
    易判決（下稱原審判決）之全部提起上訴等語（見本院111
    年度交簡上字第67號卷【下稱本院卷】第7頁），然其於上
    訴理由狀內，僅記載針對原審判決未宣告緩刑部分提起上訴
    等語（見本院卷第25頁至第27頁）。且被告於本院審理時，
    就原審判決之上訴範圍、理由，亦僅稱：想請求法院給予緩
    刑等語（見本院卷第34頁），明示僅就原審判決之刑部分提
    起上訴。是依刑事訴訟法第455條之1第3項、第348條第3項
    規定，本院審理範圍僅限於原審判決所處之刑部分，不及於
    原審判決所認定之犯罪事實、所犯法條（論罪）等其他部分
    ，故此部分之認定，均引用原審判決書所記載之事實、證據
    及理由（如附件）。
二、被告上訴意旨略以：被告目前為資訊業之專案規劃師，需要
    撫養父母，本次因一時失慮而犯下大錯，已深感悔悟，不敢
    再犯。考量被告若留有前科記錄將對工作、家庭及父母有重
    大影響，希望給予緩刑之宣告，被告願意向公庫支付一定金
    額，也願意於指定之機構為義務勞務等語。
三、駁回上訴之理由：
　㈠量刑之輕重，屬法院得依職權自由裁量之事項，苟已斟酌刑
    法第57條各款所列情狀而未逾越法定刑度，不得遽指為違法
    ，且在同一犯罪事實與情節，如別無其他加重或減輕之原因
    ，下級審量定之刑，亦無過重或失輕之不當情形，則上級審
    法院對下級審法院之職權行使，原則上應予尊重，不得任意
    指摘為違法。
　㈡查原審判決就被告所犯不能安全駕駛動力交通工具罪，以行
    為人之責任為基礎，審酌被告明知酒精成分對人之意識能力
    具有不良影響，酒後駕車對一般往來之公眾及駕駛人自身皆
    具有高度危險性，漠視自己安危及不顧公眾安全，於酒後呼
    氣酒精濃度達每公升0.54毫克後仍騎車上路，危害行車安全
    ，暨考量其生活狀況、智識程度、無任何前科紀錄及犯後坦
    承犯行之態度等一切情狀，量處有期徒刑2月，並就得易科
    罰金部分，諭知易科罰金之折算標準為1,000元折算1日，顯
    已依刑法第57條規定，就其科刑時應審酌及注意之事項加以
    斟酌考量，並未逾越法定刑度，亦無何過重、過輕情形，即
    無不當之處。從而，本院認原審就量刑上，並無濫用自由裁
    量之情形，實難認有變更原判決所量處刑度之必要。從而，
    被告上訴並無理由，應予駁回。
四、宣告緩刑之理由
　　按刑法第74條第1項規定：「受2年以下有期徒刑、拘役或罰
    金之宣告，而有下列情形之一，認以暫不執行為適當者，得
    宣告2年以上5年以下之緩刑，其期間自裁判確定之日起算：
    一、未曾因故意犯罪受有期徒刑以上刑之宣告者。二、前因
    故意犯罪受有期徒刑以上刑之宣告，執行完畢或赦免後，5
    年以內未曾因故意犯罪受有期徒刑以上刑之宣告者。」是依
    前揭規定可知，刑法本於刑事政策之要求，設有緩刑制度，
    其消極方面在避免短期自由刑之弊害，使犯人不至於在監獄
    內感染或加深犯罪之惡習與技術，甚至因此失去名譽、職業
    、家庭而自暴自棄，滋生社會問題，積極方面則可保全偶發
    犯罪、輕微犯罪者之廉恥，期使渠等自新悔悟，且因緩刑附
    有緩刑期間，受緩刑宣告者如在緩刑期間內再犯罪，執行檢
    察官仍得聲請法院撤銷緩刑，而有藉此督促受緩刑宣告者自
    我檢束身心之功效。查被告前未曾因故意犯罪受有期徒刑以
    上之宣告，有卷附臺灣高等法院被告前案紀錄表附卷可稽（
    見本院卷第39頁），其因一時失慮，致涉本案犯行，固非可
    取。惟審酌被告始終坦承犯行，認已有悔意，經此偵審程序
    及刑之宣告之教訓，當知所警惕而無再犯之虞，所宣告之刑
    以暫不執行為適當，爰依刑法第74條第1項第1款之規定，併
    予宣告如主文所示之緩刑，以啟自新。又酒後駕車犯罪類型
    ，係屬當前政府宣導防免之犯罪行為，被告已為成年人具相
    當智識及社會經驗，卻仍酒後駕車，故為促使被告日後得以
    知曉尊重其他用路人生命、財產安全，本院認除前開緩刑宣
    告外，尚有賦予被告一定負擔之必要，是斟酌被告之犯罪情
    節、生活情況及其意見，及原審判決之刑度與易科罰金之數
    額（若准以易科罰金，總額應為新臺幣【下同】6萬元）併
    依刑法第74條第2項第4款規定，命被告應於本判決確定之日
    起6個月內，向公庫支付5萬元，以啟自新。又被告如違反上
    開緩刑所定負擔之情節重大或故意再犯酒駕等犯罪，足認原
    宣告之緩刑難收預期效果，而有執行刑罰之必要者，依刑法
    第75條之1第1項之規定，得撤銷其宣告，附此敘明。
據上論斷，應依刑事訴訟法第455條之1第1項、第3項、第368條
，判決如主文。
本案經檢察官鄭潔如聲請簡易判決處刑，檢察官王芷翎到庭執行
職務。
中　　華　　民　　國　　111 　年　　11　　月　　10　　日
                  刑事第五庭  審判長法  官  蔡明宏
                                    法  官  陳銘壎
                                    法  官  李昭然
以上正本證明與原本無異。
本判決不得上訴。
                                    書記官  江定宜
中　　華　　民　　國　　111 　年　　11　　月　　10　　日